# 关于在建工程预算数

提问人：孤单的力量 时间：2023-05-14 14:14:28
陈版，好！在建工程披露预算数，此预算数一般是披露含税还是不含税金额呢？根据立项概算这些较难以准确拆分不含税金额，看同行业上市公司，对于这个预算数的金额也没有具体说明是否含税，从年报披露工程投入占预算比例，分子是由期末在建工程余额，分母为披露预算金额，由于在建工程一般是未税金额，那么这样的话分母也是不含税金额的可能性比较大，可以这样理解？保持分子分母同口径，这样可以吗。谢谢

回答人：chenyiwei
个人理解应与该科目的核算口径一致，披露不含税金额，即不含可抵扣的增值税进项税额。